

HABILIDADES

- CAD, MathLab, PLC's, SCADA., CNC.
- Sistemas Mecánicos, de Control.

Automatización.

- Diseño y análisis de circuitos, Electrónica de Potencia.
- HTML, CSS, Javascript, React, NodeJs, Express, Typescript, Tailwind, PostgreSQL, AI Techs.
- Mentalidad analítica
- Personalidad resolutiva
- Habilidades de comunicación.
- Etica de trabajo
- Gestión de tiempos establecidos.
- Adaptabilidad.

IDIOMAS

- Inglés C1
- Español (Nativo)
- Ruso A1

CONTACTO



almedina1601@gmail.com



LinkedIn





Portfolio

ALEJANDRO AGUILAR

INGENIERO MECATRONICO & DESARROLLADOR FULL STACK

Ingeniero Mecatrónico con formación en Desarrollo web y especialidad en Robótica. En búsqueda de oportunidades para ampliar mis habilidades. Trabajador proactivo, siempre dispuesto a trabajar y colaborar con otros para alcanzar el éxito. Experiencia en diversas áreas tecnológicas incluyendo sistemas robóticos automatizados, sistemas informáticos y aplicaciones web.

EXPERIENCIA LABORAL

Academlo

05/2024 - 06/2024

Proyecto de Reservaciones con React

- Aplicación en la que el usuario debe registrarse para reservar una habitación en su hotel preferido.
- El diseño fue creado usando CSS y Tailwind, y TypeScript para toda la lógica.
- Consume una API de hoteles famosos en el mundo. Una vez registrado, el usuario puede crear reservas.
- Se utilizaron Redux, Routers, react-hook-form, TypeScript, axios y Tailwind.

Giles Construction

03/2022 - 03/2024

Electricista y Técnico en Sistemas HVAC

- Instalación, reparación y mantenimiento de equipos eléctricos residenciales.
- Cableado eléctrico de acuerdo con las normativas del condado.
- Instalaciones eléctricas en edificios residenciales y multifamiliares.

Safe Martin Capacitaciones

01/2016 - 07/2019

Técnico de mantenimiento de sistemas

- Escribir, modificar, integrar y probar código de software.
- Identificar problemas técnicos, procesos y posibles soluciones.
- Preparar informes, manuales y otra documentación.
- Mantener programas informáticos existentes realizando modificaciones necesarias.

EDUCACION

ACADEMLO

03/2024 - PRESENT

03/2024 - PRESENT

Desarrollo Web Full Stack & Ciencias Computacionales

Universidad Estatal de Investigación Nacional Lobachevski de Nizhni Nóvgorod

Programa Preparatorio en Lengua Rusa

Instituto Tecnológico Nacional de México

2011 - 2015

Ingeniero Mecatrónico